臺灣苗栗地方法院刑事判決
111年度交簡上字第24號
上  訴  人  臺灣苗栗地方檢察署檢察官
上  訴  人  
即  被  告  馮秋容




選任辯護人  陳詩文律師（法律扶助）
上列上訴人因被告過失傷害案件，不服本院苗栗簡易庭於中華民
國111年4月29日所為111年度苗交簡字第75號第一審刑事簡易判
決（聲請簡易判決處刑案號：110年度偵字第7103號），提起上
訴，本院管轄之第二審合議庭判決如下：
    主    文
上訴駁回。
馮秋容緩刑貳年。
    犯罪事實及理由
一、本案經本院審理結果，認第一審判決以上訴人即被告馮秋容
    （下稱被告）犯汽車駕駛人，行經行人穿越道不依規定讓行
    人優先通行，因過失傷害人罪，處有期徒刑2月，並諭知易
    科罰金之折算標準為新臺幣1,000元折算1日，核其認事用法
    及量刑均無不當，應予維持。除補充「被告於本院準備程序
    、審理中之自白（見本院卷第63、83頁）」為證據外，其餘
    犯罪事實、證據及理由，均引用如附件第一審刑事簡易判決
    書之記載。
二、檢察官上訴意旨略以：被告騎車行經行人穿越道並未減速慢
    行，造成告訴人受有嚴重傷害，犯罪情節嚴重，且未與告訴
    人和解，顯見其未有認錯之誠意，原審判決顯然過輕等語。
三、被告上訴意旨略以：被告確實誠心想要與告訴人和解，但因
    為自身經濟狀況、工作情形而未能符合告訴人之要求，請求
    審酌此情改判處更輕之刑度，並給予緩刑宣告等語。
四、按量刑之輕重，係屬事實審法院得依職權自由裁量之事項，
    苟以行為人之責任為基礎，並已斟酌刑法第57條各款所列情
    狀，而未逾越法定刑度，即不得遽指為違法；又刑罰之量定
    屬法院自由裁量之職權行使，但仍應審酌刑法第57條所列各
    款事由及一切情狀，為酌量輕重之標準，並非漫無限制，在
    同一犯罪事實與情節，如別無其他加重或減輕之原因，下級
    法院量定之刑，亦無過重或失輕之不當情形，則上級法院對
    於下級法院之職權行使，原則上應予尊重（最高法院72年度
    台上字第6696號、85年度台上字第2446號、98年度台上字第
    7930號判決意旨參照）。查本案因被告犯罪事證明確，原審
    爰以行為人之責任為基礎，審酌被告於警詢時自陳職業為清
    潔員、家庭經濟狀況勉持之生活狀況、國小畢業之教育程度
    （見偵卷第7頁）；本案告訴人經送急診後住院10日，有大
    千綜合醫院乙種診斷證明書附卷可憑（見偵卷第12頁），是
    被告犯行造成告訴人身體健康法益受損害之程度非輕；被告
    犯罪後於偵查中坦承犯行，且稱有意願與告訴人調解，並實
    際於本院安排之2次調解期日到場，惟因雙方並未達成共識
    致未能成立調解之態度，並考量被告未注意車前狀況，行經
    行人穿越道不依規定讓行人優先通行，為本案行車事故之肇
    事原因，告訴人並無肇事因素等一切情狀，量處有期徒刑2
    月之刑度，併諭知易科罰金之折算標準。核其所量處之刑度
    並未逾越法定刑度，亦無裁量濫用之情形，所量之刑堪稱允
    當，與被告之犯罪情節相衡，未有過重或失輕等不當情形，
    本院對原審之職權行使，自當予以尊重；且被告於本院審理
    中仍未能與告訴人成立和解，是本案量刑之基礎資料並未改
    變，被告與檢察官提起上訴，均無理由，應予駁回。
五、被告未曾因故意犯罪受有期徒刑以上刑之宣告，有臺灣高等
    法院被告前案紀錄表附卷可憑，本院考量被告過往素行尚佳
    、本案亦非故意犯罪，且於本院審理中多次表示悔意、正視
    己非，並具體衡量自身資力盡力提出和解條件，惜因分期付
    款方式無法與告訴人達成合意而未成立和解；是被告就本案
    確有後悔、誠心改過之表現，且其自陳於大千綜合醫院南勢
    分院擔任清潔工、並為家中經濟來源（見本院卷第84頁），
    又本案告訴人已另對被告提起附帶民事訴訟（見本院卷第21
    至25頁之刑事附帶民事起訴狀），現移由本院民事庭審理中
    ，若對被告執行原判決所處之刑罰，將可能造成被告需繳納
    罰金、或入監執行，更無資力賠償告訴人、與家中成員頓失
    經濟支持，而使其家庭生活陷於困境。故本院綜衡被告之犯
    後悔意、具體提出之和解方案、家庭狀況，與本案後續將面
    臨之民事賠償責任等節，相信被告經本案偵、審程序之教訓
    ，應足令其知所警惕，深刻體悟遵守交通安全誡命規範對自
    身及他人生命、身體安全之重要性，將來得以謹慎自制，以
    更小心的態度駕車，並隨時注意周遭人、車動向，信無再犯
    之虞，故前開宣告之刑以暫不執行為適當，爰依刑法第74條
    第1項第1款規定宣告緩刑2年，以勵自新。
據上論斷，應依刑事訴訟法第455條之1第1項、第3項、第368條
、第373條，刑法第74條第1項第1款，判決如主文。
本案經檢察官劉偉誠、蔡明峰聲請以簡易判決處刑，檢察官蔡明
峰提起上訴，檢察官林宜賢到庭執行職務。
中　　華　　民　　國　　111 　年　　9 　　月　　8 　　日
                  刑事第三庭  審判長法  官  羅貞元

                                    法  官  紀雅惠

                                    法  官  申惟中
以上正本證明與原本無異。
不得上訴。
                                    書記官  陳邦旗
中　　華　　民　　國　　111 　年　　9 　　月　　8 　　日